臺灣高等法院刑事判決　　　　　　　　　　　　　　　九十三年度軍上字第四八號
　　上　訴　人
　　即　被　告　甲○○
右上訴人因違反毒品危害防制條例案件，不服國防部高等軍事法院九十三年法仁判字
第一○一號，中華民國九十三年八月十九日第二審判決（起訴案號：國防部北部地方
軍事法院檢察署九十三年訴字第○五七號）提起上訴，本院判決如左：
    主  文
上訴駁回。
    理  由
一、按軍事審判法第一百八十一條第五項規定，被告不服高等軍事法院宣告有期徒刑
    之上訴判決者，得以判決違背法令為理由，向高等法院提起上訴。是不服高等軍
    事法院有期徒刑判決而向高等法院提出上訴者，非以原判決違背法令為理由者不
    得為之，此為其上訴之法定要件。若上訴理由狀並未依據卷內訴訟資料，具體指
    摘原判決不適用法則或如何適用不當，或所指摘原判決違法情事，顯與法律規定
    不合時，均應認為其上訴為違背法律上之程式，應予駁回，此觀諸軍事審判法第
    一百七十九條、刑事訴訟法第三百九十五條前段之規定至明。
二、本件原判決採酌證人即負責採尿之員警劉聰明之證詞，並參酌行政院衛生署管制
    藥品管理局九十三年七月二十六日管檢字第○九三○○○六九六七號函覆：「經
    查行政院衛生署品許可資料，無「大豐感冒糖漿」，而有感冒液「大豐」及痛熱
    好液「大豐」兩種液劑，該兩種液劑與維士比藥品均不含甲基安非他命或可代謝
    成甲基安非他命之成分。而感冒液「大豐」及痛熱好液「大豐」均標示含ＭＥＴ
    ＨＹＬＥＰＨＥＤＲＩＮＥ成分，該成分服用後，其尿液以免疫學分析法檢驗，
    或有可能造成安非他命及甲基安非他命偽陽性反應，但以地方衛生單位必須併用
    之另一種不同原理之檢驗方法（即ＴＯＸＩ－ＬＡＢ，屬薄層層析法）進行檢驗
    ，或以氣相層析質譜儀進行確認，均不致造成安非他命及甲基安非他命陽性反應
    或偽陽性反應。故服用上述藥品後，其尿液均不致檢出甲基安非他命陽性反應」
    等語，認被告採尿檢驗結果可信，被告所辯遭警察構陷栽贓、服用維士比及感冒
    液、可能於舞廳無意識吸到等情並無足採，及參酌被告多次吸食毒品前科情形，
    認被告犯行明確，因而駁回被告上訴。
三、本院審酌上該判決，於法並無不合。被告上訴意旨略以：伊採尿前兩天確因感冒
    有喝「大豐感冒液」或糖漿及三洋藥品維士比液，並於前晚涉足舞廳，但絕未服
    用毒品，伊已詳述，然庭上並未採信，未予機會，而伊前雖曾服用毒品，惟已痛
    改前非，深知悔悟，格外珍惜有限青春，為此提出採尿前之情形，並非飾詞狡辯
    或卸責，僅期求查明真相，企能獲判無罪云云，惟查：被告上訴意旨所指均係事
    實認定問題，非屬指摘原判決有何違背法令之理由，而所指摘者，原判決亦已詳
    加審理，揆諸首揭說明，被告上訴，顯非合法，應予駁回。
據上論結，應依軍事審判法第二百零六條第一項、刑事訴訟法第三百九十五條前段，
判決如主文。
中　　　華　　　民　　　國　　九十三　　年　　 十一 　　月　　 十一 　　日
                              臺灣高等法院刑事第一庭
                                  審判長法  官  李　相　助
                                        法  官  蔡　光　治
                                        法  官  楊　貴　雄
右正本證明與原本無異。
不得上訴。
                                        書記官  林　淑　貞
中　　　華　　　民　　　國　　九十三　　年　　 十一 　　月　　 十五 　　日
